臺灣高等法院臺中分院刑事判決　　　　　　　　　　九十四年度上易字第四六八號
　　上　訴　人　臺灣台中地方法院檢察署檢察官
　　被　　　告　乙○○
右上訴人因被告毀棄損壞案件，不服台灣台中地方法院九十四年度易字第二五四號，
中華民國九十四年二月二十五日第一審判決（起訴案號：台灣台中地方法院檢察署九
十三年度偵字第一八五七九號），提起上訴，本院判決如左：
    主　　  文
上訴駁回。
    理  　　由
一、本案經本院審理結果，認第一審判決諭知被告無罪，並無違誤，應予維持，並引
    用第一審判決書記載之證據及理由（如附件）。
二、上訴人即檢察官上訴意旨以：告訴人聲請上訴理由略以在牆壁上嘖漆寫字，已使
    牆壁外形及其特定目的之可用性，較其原來之狀態，發生顯著不良之改變，已構
    成刑法第三百五十四條之毀損罪，不因重新油漆使其恢復原狀，而解免刑責。被
    告自九十三年九月十七日至同年月二十日，連續在台中市○○區○○路一段五一
    巷三四號「文心凱旋二期社區」之地下室牆壁上，以黑色油漆噴寫字樣。依一般
    社會通念，住宅牆壁之外觀是否清潔美觀，亦為是否堪用之要素之一，是行為人
    在牆壁上噴漆之行為，若使牆壁美觀之效力喪失，且所有人必須花費相當代價始
    能回復原貌者，則該行為人仍足成立刑法之毀損罪，被告於前開牆壁上噴寫之字
    體外觀恣意隨性且不整齊，與一般講究美觀整齊之公示警語極有差別，顯已妨礙
    該牆壁之清潔美觀。且該字體係以油漆材質噴寫，非重新油漆難以回復美觀之原
    狀，顯已使牆壁之美觀效用喪失。原審判決認為本案被告之噴漆行為，不會影響
    牆壁之主要功能，造成不堪用之情，且被告係基於公益上之考量，其噴漆之字體
    雖非工整，但亦非屬無意義之塗鴨文字，不具行為不法之內涵，殊有誤會等語，
    經核告訴人聲請事項，尚非顯無理由，請求將原審判決撤銷，更為適法之判決云
    云。
三、查被告於上開台中市文心凱旋二期社區地下室牆壁噴漆寫字，告知告訴人甲○○
    ○所增設之三個停車位，係區分所有建築物之共用土地，不得占用之行為，雖造
    成該社區為回復舊觀而支出費用。但被告之行為，縱造成他人財產損失，亦應認
    僅具民事不法內涵，並未達刑事不法之程度，尚難以刑罰規定處罰，已據原審判
    決敘明其認定之依據及認定之理由。上訴人仍執前詞，指摘原審判決不當，其上
    訴為無理由，應予駁回。
四、據上論斷，應依刑事訴訟法第三百七十三條、第三百六十八條，判決如主文。
本案經檢察官丙○○到庭執行職務。
中      華      民      國      九十四      年      五      月    十八  日
                                    臺灣高等法院臺中分院刑事第九庭
                                          審判長法  官  趙  春  碧
                                                法  官  康  應  龍
                                                法  官  張  國  忠
右正本證明與原本無異。
不得上訴。
                                                書記官  胡  美  娟
中      華      民      國      九十四   年      五       月    十九    日
                                                                        Ｉ
